臺灣基隆地方法院刑事判決　　　　　　　 94年度訴字第237號
公　訴　人　　臺灣基隆地方法院檢察署檢察官
被　　　告　　丁○○　　男　3.
　　　　　　　　　　　　11樓.
指定辯護人　　本院公設辯護人乙○○
上列被告因偽造有價證券等案件，經檢察官提起公訴（九十三年
度偵字第四００九號），本院判決如下：
    主  文
丁○○意圖供行使之用，而偽造有價証券，處有期徒刑壹年拾月
，緩刑肆年。
如附表所示偽造「戊○○」之印章、署押、印文及本票均沒收。
    事  實
一、丁○○係建華行銷顧問股份有限公司（以下簡稱建華公司）
    行銷專員，其太太許淑娟則係和潤企業股份有限公司（以下
    簡稱和潤公司）行銷專員，然和潤公司許淑娟僅係掛名，實
    亦係由丁○○從事業務，並均係招攬汽車分期貸款業務。緣
    戊○○及甲○○相偕先後於民國九十三年七月一日及十一日
    向位於基隆市○○區○○路二之十六號七和實業股份有限公
　　司（以下簡稱七和公司）之業務員丙○○各購買汽車一輛，
　  因欲貸款額度及利率條件與七和公司不符，丙○○乃介紹丁○○為二人代辦汽車貸款，簡、周二人即簽署建華公司之貸
    款申請書，嗣因請求核貸條件亦未獲建華公司核准，丁○○
    未事先告知戊○○，即逕以戊○○名義轉由和潤公司向台北
    國際商業銀行（以下簡稱台北銀行）貸款新台幣（下同）七
    十萬元，並於同年月五日在台北縣樹林市○○路○段某篆刻
    店盜刻戊○○之私章一枚，為申辦貸款之用，旋在台北國際
    商業銀行之貸款申請書、貸款借據暨動產抵押契約書、授權
    書各一件及九十三年七月五日發票、發票人戊○○、七十萬
    元之本票一紙，接續蓋用盜刻之戊○○印章及偽造戊○○署
    押，接續偽造前開文書及有價証券，並持交台北銀行行使，
    足以生損害於戊○○及台北銀行，並於翌（六）日獲撥款六
    十四萬六千三百四十九元，詎丁○○竟意圖為自己不法之所
    有，即將自台北銀行獲撥其業務上管領之前開款項予以侵占
    入己，供週轉之用。嗣於辦妥甲○○改向中國信託商業銀行
    （以下簡稱中國信託）貸得之款項六十六萬七千零三十元，
    於同年月十三日經中國信託逕行依約由華南商業銀行轉匯至
    七和公司丙○○時，丁○○向丙○○佯稱該筆係戊○○貸得
    之款項，丙○○乃依約先將戊○○所購之汽車交付，嗣甲○○向七和公司催促交車，丁○○不及將款項交付，始遭查悉
    上情。
二、案經被害人丙○○訴由基隆市警察局第三分局報請臺灣基隆
　　地方法院檢察署檢察官偵查起訴。
    理  由
一、上揭事實，業據被告丁○○於警訊及偵、審中供承不諱，核
    與証人丙○○、戊○○、甲○○於偵查及本院証陳之情節相
    符，此外，復有七和公司訂購合約書影本二件、華南商業銀
    行匯款回條聯影本一件、台北銀行貸款申請書影本一件、貸
    款借據暨動產抵押契約書影本一件、發票人戊○○七十萬元
    本票影本一件、和潤公司撥款同意書影本一件，在卷可按，
    是本案事証已臻明確，被告犯行洵堪認定，自應依法論科。
二、本案被告係從事招攬汽車分期貸款業務，乃從事業務之人，
　　核其所為，係犯刑法第二百十六條、第二百十條行使偽造私
　  文書、第二百零一條第一項偽造有價証券及第三百三十六條
    第二項業務侵占等罪。被告偽造印章及偽造署押，均為偽造
    私文書及偽造有價証券之部分行為，另偽造私文書及行使偽
    造有價証券之低度行為，復分別為行使偽造私文書及偽造有
    價証券之高度行為所吸收，均不另論罪。又被告偽造有價証
    券及行使偽造私文書，乃係為申辦貸款之單一目的而為之接
    續行為，為單純一罪，應僅論以偽造有價証券一罪，至所犯
    偽造有價証券及業務侵占二罪，則為方法、結果之牽連關係
    ，應從一重之偽造有價証券論處。爰審酌被告之智識、品行
    ，本案為代辦貸款及將款項週轉一時失慮而為之犯罪動機、
    手段、方法、結果及所生危害，惟犯後供承不諱，態度良好
    ，並業與被害人達成民事和解，被害人表示願原諒其犯行等
    一切情狀，認量處最輕之刑仍嫌過重，並依刑法第五十九條
    之規定，酌減後量處如主文所示之刑。又被告前未曾刑之宣
    告，此有台灣高等法院被告全國前案紀錄表一件在卷可按，
    本案係初犯，經此偵、審程序，應已知所警惕而無再犯之虞
    ，併宣告緩刑四年，以啟自新。
三、如附表所示偽造之「戊○○」印章、本票及署押、印文等，
    不問屬於犯人與否，均應依法宣告沒收之。
四、至公訴人認被告將甲○○貸得之款項向丙○○佯稱係戊○○
    貸得之款項，致丙○○將購車交付戊○○，亦牽連涉犯刑法
    第三百三十九條第一項之詐欺取財罪。然揆之詐欺取得罪之
    構成要件，乃係意圖為自己或第三人不法之所有，以詐術使
    人將本人或第三人之物交付方屬之，本案被告就丙○○交付
    予戊○○之自小客車，要無為自己不法所有之意圖，戊○○
    亦係本於買賣契約取得系爭車輛，既非不法取得，則被告亦
    無為第三人不法所有之意圖，僅係於將為戊○○貸得之款項
    侵占入己供週轉使用後，方將後貸得之甲○○款項，先佯稱
    係簡貸得，依渠二人購車先後，由丙○○先交付車輛，以掩
    飾其前侵占之事，是就該自小客車，被告均無不法意圖，自
    與詐欺取財之構成要件有間，惟公訴人既認與前揭論罪部分
    係牽連犯之裁判上一罪關係，乃不另為無罪之諭知，併此敘
    明。
五、據上論斷，應依刑事訴訟法第二百九十九條第一項前段，刑
    法第二百零一條第一項、第二百十六條、第二百十條、第三
　　百三十六條第二項、第二百零五條、第二百十九條、第五十
　  五條、第五十九條、第七十四條第一款，罰金罰鍰提高標準
    條例第一條前段，判決如主文。
本案經檢察官王亞樵到庭執行職務。
中　　華　　民　　國　　94　　年　　5 　　月　　26　　日
                  刑事第四庭審判長法　官  陳志祥
                                  法　官  楊皓清
　　　　　　　　　　              法  官  陳玉雲
以上正本證明與原本無異。
對於本件判決如有不服，應於收受送達後10日內，向本院提出上
訴書狀，上訴於臺灣高等法院，並按他造當事人之人數附具繕本
。
中　　華　　民　　國　　94　　年　　5 　　月　　26　　日
                                  書記官  王毓嫻
附錄論罪法條
中華民國刑法第201條第1項：
意圖供行使之用，而偽造、變造公債票、公司股票或其他有價證
券者，處3 年以上10年以下有期徒刑，得併科3 千元以下罰金。
中華民國刑法第216條：
行使第 210 條至第 215 條之文書者，依偽造、變造文書或登載
不實事項或使登載不實事項之規定處斷。
中華民國刑法第210條：
偽造、變造私文書，足以生損害於公眾或他人者，處5 年以下有
期徒刑。
中華民國刑法第336條第2項：
對於業務上所持有之物，犯前條第 1 項之罪者，處 6 月以上
5 年以下有期徒刑，得併科 3 千元以下罰金。
中華民國刑法第205條：
偽造、變造之有價證券、郵票、印花稅票、信用卡、金融卡、儲
值卡或其他相類作為提款、簽帳、轉帳或支付工具之電磁紀錄物
及前條之器械原料及電磁紀錄，不問屬於犯人與否，沒收之。
中華民國刑法第219條：
偽造之印章、印文或署押，不問屬於犯人與否，沒收之。
　沒收物附表：
┌──┬──────────┬─────┐
│編號│　　品　　名　　　　│　偽造數量│
├──┼──────────┼─────┤
│　１│ 「戊○○」印章     │　一顆    │
├──┼──────────┼─────┤
│  ２│  貸款契約書上偽造  │  各一枚  │
│    │  「戊○○」之署押  │          │
│    │  及印文            │          │
├──┼──────────┼─────┤
│  ３│  貸款借據暨動產抵  │  各一枚  │
│  　│　押契約書上偽造「  │          │
│    │  戊○○」之署押及  │          │
│    │  印文              │          │
├──┼──────────┼─────┤
│  ４│　授權書上偽造「簡  │  各一枚  │
│    │  亦儒」之署押及印  │          │
│    │  文                │          │
├──┼──────────┼─────┤
│  ５│  發票人戊○○七十  │  一紙    │
│    │  萬元本票          │          │
└──┴──────────┴─────┘
